臺灣高雄地方法院刑事判決　　　　　 100年度審易字第2203號
公　訴　人　臺灣高雄地方法院檢察署檢察官
被　　　告　林英川
上列被告因竊盜案件，經檢察官提起公訴（100年度速偵字第196
號），被告就被訴事實為有罪之陳述，經本院告知簡式審判程式
之旨，經詢問被告及檢察官之意見後，裁定由受命法官依簡式審
判程序獨任審理，並判決如下：
    主  文
林英川犯攜帶兇器竊盜罪，累犯，處有期徒刑拾月。扣案之一字
形螺絲子壹支，沒收。
    事 實 及 理 由
一、本件被告林英川所犯為死刑、無期徒刑、最輕本刑為3年以
    上有期徒刑以外之罪，其於審判程式中就被訴事實為有罪之
    陳述，經本院告知簡式審判程式之旨，並聽取當事人意見後
    ，認宜進行簡式審判程式，爰依刑事訴訟法第273條之1第1
    項規定，裁定進行簡式審判程式，合先敘明。又簡式審判程
    序之證據調查，依刑事訴訟法第273條之2規定，不受同法第
    159條第1項審判外陳述排除之限制，再被告對於卷內之各項
    證據亦不爭執證據能力（本院審易卷第104頁），故卷內所
    列之各項證據，自得作為證據，先予敘明。
二、本件犯罪事實及證據，除證據部分補充「被告於本院審理時
    之自白」外，餘均引用附件檢察官起訴書所載。
三、按刑法第321條第1項第3款之攜帶兇器竊盜罪，係以行為人
    攜帶兇器竊盜為其加重條件，此所謂兇器，其種類並無限制
    ，凡客觀上足對人之生命、身體、安全構成威脅，具有危險
    性之兇器均屬之，且祇須行竊時攜帶此種具有危險性之兇器
    為已足，並不以攜帶之初有行兇之意圖為必要，最高法院79
    年臺上字第5253號著有判例可資參照。本件扣案之一字形螺
    絲起子1支，係屬金屬製品，質地堅硬，客觀上足以對人之
    生命、身體、安全構成威脅，自屬兇器無訛。是核被告所為
    ，係犯刑法第321條第1項第3款之攜帶兇器竊盜罪。又被告
    有起訴書犯罪事實欄所載之犯罪前科及執行情形，有臺灣高
    等法院被告前案紀錄表1份在卷可查，其於上開有期徒刑執
    行完畢後5年內，故意再犯本件有期徒刑以上之罪，為累犯
    ，應依刑法第47條第1項之規定加重其刑。審酌被告竟不思
    以己力賺取所需，率爾竊取他人財物，侵害他人之財產權，
    所為實屬不該，且被告前有多次竊盜案件等前科，素行不佳
    ，有臺灣高等法院被告前科紀錄表1份在卷可參，其經科刑
    服刑之後，又再犯本件，足見其並未悔改，復未能因此心生
    警惕，且其持兇器並破壞車輛後竊取車內財物之行為，於社
    會治安及被害人財產安全均破壞甚大，故量刑不宜過低，惟
    念其犯後已坦承犯行，態度尚可，及其犯罪動機、目的、手
    段等一切情狀，量處如主文所示之刑，以示懲儆。又本院審
    酌上情，認被告以量處如主文所示之刑，已足以達罰當其罪
    之目的，並令被告心生警惕之效果，檢察官求處有期徒刑1
    年，尚嫌過重，併此敘明。至扣案之一字形螺絲起子1支，
    係被告所有，並供本件犯罪所用，為被告所自承，應依刑法
    第38條第1項第2款之規定宣告沒收。
四、據上論斷，應依刑事訴訟法第273條之1第1項、第299條第1
    項前段、第310條之2、第454條第2項，刑法第321條第1項第
    3款、第47條第1項、第38條第1項第2款，判決如主文。
五、如不服本判決，應於判決送達後10日內向本院提出上訴狀。
本件案經檢察官王清海到庭執行職務。
中    華    民    國    100    年    11   月    28    日
                  刑事第十庭    法  官  張  震
以上正本證明與原本無異。
如不服本判決應於收受送達後10日內向本院提出上訴書狀，並應
敘述具體理由；如未敘述上訴理由者，應於上訴期間屆滿後20日
內向本院補提理由書（均須按他造當事人之人數附繕本）「切勿
逕送上級法院」。
中    華    民    國    100    年    11   月    28    日
                                書記官  邱家銘
附錄本判決論罪科刑之法條：
中華民國刑法第321條
犯竊盜罪而有下列情形之一者，處6月以上、5年以下有期徒刑，
得併科新臺幣10萬元以下罰金：
一、侵入住宅或有人居住之建築物、船艦或隱匿其內而犯之者。
二、毀越門扇、牆垣或其他安全設備而犯之者。
三、攜帶兇器而犯之者。
四、結夥三人以上而犯之者。
五、乘火災、水災或其他災害之際而犯之者。
六、在車站、埠頭、航空站或其他供水、陸、空公眾運輸之舟、
    車、航空機內而犯之者。
前項之未遂犯罰之。
附件：
臺灣高雄地方法院檢察署檢察官起訴書
                                    100年度速偵字第196號
    被      告  林英川  男  31歲（民國○○年○月○○日生）
                        住高雄市前鎮區○○○路246號5樓之
                          5
                        居高雄市○○區○○街60巷24號
                        國民身分證統一編號：Ｚ000000000號
上列被告因竊盜案件，已經偵查終結，認應該提起公訴，茲將犯
罪事實及證據並所犯法條分敘如下：
        犯罪事實
一、林英川前因2次竊盜案件，經臺灣高雄地方法院分別判處有
    期徒刑7月、7月，經裁定應執行有期徒刑1年確定，於民國
    99年4月20日縮刑期滿執行完畢。詎仍不知悔改，意圖為自
    己不法之所有，於100年6月8日凌晨1時許，前往高雄市三民
    區市○○路450巷7號，持客觀上可為兇器之一字型螺絲起子
    ，將李育駿所有停放該處前方車號ZF-0996號自小貨車左後
    車窗擊破，開啟車門，進入車內竊取李育駿所有放置車內之
    奧地利水晶飾品1批（水晶耳環80對、水晶項鍊152件、水晶
    手鍊50件、韓國手飾品167件）、音響面板1個、黑色皮包1
    只等共計價值新臺幣約14萬元財物，得手後攜至高雄市○○
    區○○街141巷15號2樓夾層藏放。嗣李育駿於100年6月8日
    上午8時20分許，發現所有停放上揭處所自小貨車車窗遭破
    壞，車內財物被竊，報警調閱監視錄影紀錄，為警於同日12
    時55分許，循線前往林英川上揭處所，經其同意搜索後，在
    屋內2樓夾層內，扣得水晶耳環80對、水晶項鍊152件、水晶
    手鍊50件、韓國手飾品167件，另於居家外水溝裡扣得音響
    面板1個、黑色皮包1只，並扣得作案用一字型螺絲起子1支
    ，始悉上情。
二、案經李育駿訴由高雄市政府警察局三民第一分局移送偵辦。
        證據並所犯法條
一、證據清單暨待證事實
 ┌──┬────────────┬────────────┐
 │編號│   證   據   清   單    │  待    證    事    實  │
 ├──┼────────────┼────────────┤
 │ 一 │被告林英川於警詢及偵查中│被告坦承有於上揭時地，以│
 │    │之自白。                │上開方式，竊取告訴人李育│
 │    │                        │駿所有如犯罪事實欄所載物│
 │    │                        │品之事實。              │
 │    │                        │                        │
 ├──┼────────────┼────────────┤
 │ 二 │告訴人李育駿於警詢中之指│證明告訴人所有上揭自小貨│
 │    │訴。                    │車車窗遭破壞後竊走如犯罪│
 │    │                        │事實欄所載物品之事實。  │
 │    │                        │                        │
 ├──┼────────────┼────────────┤
 │ 三 │自願搜索同意書、搜索扣押│證明被告有於上揭時地為警│
 │    │筆錄、扣押物品目錄表、贓│扣得如犯罪事實欄所載告訴│
 │    │物認領保管單、現場查獲照│人失竊之物品及作案工具一│
 │    │片。                    │字型螺絲起子之事實。佐證│
 │    │                        │被告有本件竊盜犯行之事實│
 │    │                        │。                      │
 │    │                        │                        │
 ├──┼────────────┼────────────┤
 │ 四 │監視錄影翻拍照片。      │證明被告有本件竊盜犯行之│
 │    │                        │事實。                  │
 │    │                        │                        │
 └──┴────────────┴────────────┘
二、核被告所為係犯刑法第321條第1項第3款之攜帶兇器加重竊
    盜罪嫌。又被告於99年4月20日有期徒刑執行完畢後，有本
    署刑案資料查註紀錄表、矯正簡表在卷可稽，其於有期徒刑
    執行完畢後5年內故意再犯本件最重本刑為有期徒刑以上之
    罪，為累犯，請依刑法第47條第1項規定加重其刑。至扣案
    一字型螺絲起子1支，為被告所有供本件犯罪所用，業據被
    告自承在卷，請依刑法第38條第1項第2款、第3項規定宣告
    沒收。
三、依刑事訴訟法第251條第1項提起公訴。
    此    致
臺灣高雄地方法院
中    華    民    國   100    年    6     月    10    日
                          檢  察  官  鄭益雄
本件正本經證明與原本無異
中    華    民    國   100    年    6     月    21    日
                          書  記  官  陳威志
附錄本案所犯法條：
刑法第321條第1項：
犯竊盜罪而有下列情形之一者，處6月以上、5年以下有期徒刑，
得併科新臺幣10萬元以下罰金：
一、侵入住宅或有人居住之建築物、船艦或隱匿其內而犯之者。
二、毀越門扇、牆垣或其他安全設備而犯之者。
三、攜帶兇器而犯之者。
四、結夥三人以上而犯之者。
五、乘火災、水災或其他災害之際而犯之者。
六、在車站、埠頭、航空站或其他供水、陸、空公眾運輸之舟、
    車、航空機內而犯之者。
                                              0114